# 求教陈版主，关于与联营公司关联交易问题

提问人：wangjiao0451 时间：2020-07-26 12:33:04
求教陈版主：
A公司为我们的审计主体。
问题问题 11 ：：
B公司是A公司的联营公司，A公司向B公司销售原材料，属于顺流交易，B公司用该原材料作为制造费用参与生产，经过生产形成产成品，产成品再对外出售。
想请教陈版主，此种情况下，考虑年末未实现交易的问题时，是否可以考虑把B公司对该原材料的领用视同对外已实现出售，把B公司采购过来的原材料未领用的部分作为未实现的关联交易考虑抵消？
思路：因为B公司是生产企业，从A公司采购过来的原材料在制造费用中分摊到各工段的产品中，从产成品角度区分原材料是否实现对外销售无意义，不知道此种想法是否正确？
问题问题 22 ：：
背景：
D公司是A公司的联营公司，D公司是C公司的控股子公司，C、D公司的实质控制人都是同一人，E、F公司与C、D公司从企查查上看无关联关系，G公司是C和D公司实质控制人持股99.5%成立的公司。
情况：
2019 年底，A公司向C公司销售了一部分贵金属，出售价格公允，经查验发现，C公司将此贵金属又卖给了D公司，出售价格与从A公司采购的时的价格不一样(因该贵金属可以查到公允价格），D公司采购之后，又平价出售给E和F公司。 2020 年，联营公司D向G公司采购了贵金属后，平价卖给了C公司。
PS:
D公司目前处于基建建设期，设立目的是建立一个生产车间，主业与买卖贵金属无关，工商经营范围有新型催化材料及助剂销售，化工产品生产（不含许可类化工产品），化工产品销售（不含许可类化工产品）。
C公司经营范围有销售化工产品（不包括危险品）。
问题：
想请教陈版主：
1 、 2019 年底的交易中，A公司与C公司的交易是否属于关联交易非关联化，是否需要披露？
2 、 2019 年和 2020 年，联营公司D公司平进平出不影响A公司参考D公司的报表净利润做投资收益的确认，是否还需额外关注？若需额外关注，问题点应该从哪个角度关注呢？

回答人：chenyiwei
1 、B公司的生产领用不能作为顺流交易实现的标志，还是要看B公司使用该原材料生产的产品何时实现对外销售。
这需要分析B公司的各种产品对原材料的耗用情况，可能需要通过建立一定的数学模型来测算顺流交易损益的实现情况。
2 、该交易可能存在关联交易非关联化问题，应基于实质重于形式原则，谨慎认定E、F是否实质上构成关联方。
平进平出交易本身固然不直接影响权益法投资收益的计量，但要关注作为一个整体，收益是否实现，是否存在操纵某一方利润的行为。